臺灣士林地方法院交通事件裁定　　　　　　　　　　九十一年度交聲字第七四九號
　　原處分機關　臺北巿交通事件裁決所
　　異議人即
　　受處分人　　甲○○
右列異議人因違反道路交通管理處罰條例案件，對於臺北市交通事件裁決所於民國九
十一年四月三日所為之處分（原處分案號：北市裁三字第裁二二—00000000
0號），聲明異議，本院裁定如左：
    主  文
原處分撤銷。
甲○○汽車駕駛人，駕駛汽車酒精濃度過量，因而肇事致人受傷，處罰鍰新台幣陸仟
元，並吊扣其駕駛執照壹年；又行車執照未隨車攜帶，處罰鍰新台幣佰元。
    理  由
一、原處分機關係以：本件異議人即受處分人甲○○於民國八十八年四月十七日下午
    三時四十分許，酒後駕駛車牌號碼ＣＸ—七六五五號自小貨車，沿臺北市○○路
    ○段第四車道由北往南方向行駛，行經臺北市○○路○段、洲美街口往北第四支
    燈桿時，其前車頭撞及同向遇紅燈暫停之由吳昆衡所駕之ＣＦ─九五四七號自小
    貨車後車尾，ＣＦ─九五四七號自小貨車之前車頭再推撞到其前方之由張陳芷嫻
    所駕之ＤＭ─六六七六號自小客車後車尾，ＤＭ─六六七六號自小客車之前車頭
    再擠到其前方之由蔣緯中所駕駛之ＧＬ─二八六０號自小客車後車尾而肇事，，
    致吳昆衡、張陳芷嫺受傷，經警施以酒測高達每公升零點八九毫克，且未隨車攜
    帶駕照、行照，因認異議人違反修正前道路交通處罰條例第三十五條第一項第一
    款、第二十五條第三款、第十四條第二款之規定，裁處異議人罰鍰新台幣六千六
    百元，並吊扣駕駛執照一年之處分。
二、異議人即受處分人甲○○異議意旨略以：伊之前因酒後開車肇事致遭警吊扣駕照
    ，而罰鍰部分均已繳納，惟駕照自八十七年吊扣迄九十一年三月間始發還，已超
    過吊扣期間，伊如何隨身攜帶駕照，本件再次處罰未攜帶駕照，猶如一隻牛剝雙
    層皮，另異議人現有一份開車的正常工作，如需繳送駕照，異議人家計又陷入困
    境，請鈞長不要吊扣駕照云云。
三、按汽車駕駛人，駕駛汽車有酒精濃度過量情形者，處新台幣六千元以上一萬二千
    元以下罰鍰，因而肇事致人受傷者，並吊扣其駕駛執照一年；又汽車行駛有行車
    執照未隨車攜帶者，處汽車所有人一百元以上二百元以下罰鍰（即新台幣三百元
    以上六百元以下罰鍰），修正前道路交通管理處罰條例第三十五條第一項第一款
    、第十四條第二款分別定有明文。（查道路交通管理處罰條例業於民國九十年一
    月十七日經總統公布修訂相關條文，而行政院於九十年四月三日以台九十交字第
    ０一九三一七號令發布，修訂後之該條例自九十年六月一日起施行，故以下所述
    本條例均係修正生效前之舊法，合先敘明。）
四、經查：本件交通事故係異議人甲○○飲酒過量後駕駛車牌號碼ＣＸ─七六五五號
    自小貨車至肇事地點，其前車頭撞及同向遇紅燈暫停之由吳昆衡所駕之ＣＦ─九
    五四七號自小貨車後車尾，ＣＦ─九五四七號自小貨車之前車頭再推撞到其前方
    之由張陳芷嫺所駕之ＤＭ─六六七六號自小客車後車尾，ＤＭ─六六七六號自小
    客車之前車頭再擠到其前方之由蔣緯中所駕之ＧＬ─二八六０號自小客車後車尾
    而肇事，致吳昆衡鼻子微血管破裂、流鼻血，而張陳芷嫺受有頸部扭傷之傷害，
    經警當場對異議人施以呼氣酒測高達每公升零點八九毫克，且又未隨車攜帶行照
    等情，業據異議人於現場受訊時供承綦詳，核與吳昆衡、張陳芷嫺、蔣緯中所述
    之情節相符，並有道路交通事故調查報告表、臺北市政府警察局北投分局交通分
    隊交通事故談話紀錄表、道路交通事故補充資料表影本各一份附卷可稽，是異議
    人酒精濃度過量駕車肇事因而致人受傷，且未隨車攜帶行照，違規情事屬實，且
    臺北市政府警察局交通警察大隊亦同此認定，有該隊交通事故分析研判表影本一
    份在卷足憑。又異議人酒精濃度過量駕車肇事，致吳昆衡鼻子微血管破裂、流鼻
    血及張陳芷嫺受有頸部扭傷之傷害，亦有臺北市政府警察局北投分局交通分隊道
    路交通事故補充資料表影本一份在卷可資佐證，是吳昆衡、張陳芷嫺於本件交通
    事故中受有傷害，與異議人前揭違反道路交通安全規則行為，自有相當因果關係
    。惟本件異議人之駕駛執照前因酒後駕車遭吊扣處分，自八十七年一月四日起至
    八十八年四月三日止，然監理機關迄九十一年三月十三日始發還，此有異議人之
    汽車駕照基本資料影本一份可參，則異議人於八十八年四月十七日開車外出，既
    非駕駛執照吊扣期間駕車，亦非駕駛車輛未隨身攜帶駕駛執照，原處分機關逕依
    修正前道路交通管理處罰條例第二十五條第三款之規處罰異議人，尚有未洽。從
    而，異議人所持異議理由尚可憑採，原處分機關之處分既有上開不當之處，自應
    予以撤銷，由本院另為適法之處罰。爰審酌異議人酒精濃度過量駕車肇事因而致
    人受傷，且未隨車攜帶行照，其違規情節等一切情狀，認應另依修正前道路交通
    管理處罰條例第三十五條第一項第一款、第十四條第二款之規定，諭知異議人如
    主文第二項所示之處罰。
據上論斷，應依道路交通案件處理辦法第二十條前段、修正前道路交通管理處罰條例
第三十五條第一項第一款、第十四條第二款，裁定如主文。
中      華      民      國     九十一    年     十一    月     二十九   日
         臺灣士林地方法院交通法庭
                                         法  官  李  育  仁
右正本證明與原本無異。
如不服本裁定，應於送達後五日內，向本院提出抗告狀。
                                         書記官  李  家  敏
中      華      民      國     九十一    年     十二    月       六     日
